【裁判字號】    95,抗,9
【裁判日期】    950227
【裁判案由】    本票裁定
【裁判全文】
臺灣士林地方法院民事裁定                 95年度抗字第9號
抗  告  人  乙○○
                      應送達處所：台北市○○區○○街316
相  對  人  甲○○
上列抗告人因與甲○○間本票裁定事件，對於中華民國94年11月
4 日本院94年度票字第6118號裁定提起抗告，本院裁定如下：
    主  文
原裁定廢棄。
抗告程序費用由相對人負擔。
    事 實 及 理 由
一、原裁定以本院民國94年8 月25日所為94年度票字第6118號本
    票准予強制執行裁定，已於94年9 月30日送達，抗告人遲至
    94年10月17日始提起抗告，已逾10日之不變期間，為不合法
    ，而駁回抗告。
二、抗告意旨則以：伊並未居住於原戶籍地台北縣汐止市○○路
    ○ 段269 號18樓之5 ，且已遷移至萬華區○○街42之7 號2
    樓現址，係因相對人事後告知已向法院聲請本票裁定，經伊
    查證，才委請受僱人李勉於94年10月間至汐止派出所領取裁
    定，數日即提出抗告，並未逾期，爰提起抗告請求廢棄原裁
    定，重新審理等語。
三、經核：
  (一)本院94年8 月25日所為94年度票字第6118號本票准予強制執
    行裁定，係送達至台北縣汐止市○○路○ 段269 號18樓之5
    ，經於94年9 月20日寄存在台北縣政府警察局汐止分局汐止
    派出所（下稱汐止派出所），有送達證書在卷為憑，然抗告
    人於94年9 月20日當日已遷移至台北市○○區○○街42之7
    號2 樓現址，有其戶籍謄本及基本資料查詢結果附卷足參，
    而抗告人實際並未居住於前述汐止市○○路○ 段269 號18樓
    之5 ，亦經台北縣政府警察局汐止分局以94年12月27日北縣
    警汐刑字第0940036628號函覆在卷，上開寄存送達自非合法
    。
  (二)抗告人係於94年10月7 日始由受僱人李勉向汐止派出所領取
    上開裁定，有汐止派出所之送達具領記錄影本存卷足憑，上
    開裁定應於94年10月7 日始合法送達於抗告人，準此，抗告
    人於94年10月17日對上開裁定提出抗告，未逾送達後10日之
    不變期間，自屬合法。從而，原裁定以抗告為不合法予以駁
    回，尚有未洽，抗告意旨執此指摘原裁定，求予廢棄，為有
    理由，爰由本院廢棄原裁定，發回原審法院另為適法之處理
    。
四、據上論結，本件抗告為有理由，依非訟事件法第46條、第21
    條第2 項，民事訴訟法第495 條之1 第1 項、第450 條、第
    78條，裁定如主文。
中    華    民    國    95    年    2     月    27    日
                  民事第二庭  審判長法  官  陳介源
                                    法  官  方彬彬
                                    法  官  施月燿
以上正本證明與原本無異。
如不服本裁定，僅得於收受本裁定正本送達後10日內，以適用法
規顯有錯誤為理由，向本院提出再抗告狀，（須附繕本一份及
繳納再抗告裁判費新台幣1,000 元），經本院許可後始可再抗告
中    華    民    國    95    年    3     月     2    日
                                    書記官  韓金發


司法院資訊處製作；財團法人民間司法改革基金會備份。
